# 公司剥离部分业务编制模拟报表时是否需要编制现金流量表?

提问人：放眼未来 时间：2019-09-20 09:45:14
请教各位老师，目前在做一家企业的剥离业务，企业因为部分业务经营不善拟剥离给子公司，剩余优良资产要被上市公司收购。现在在编制剩余部分的模拟报表，资产负债表和利润表都可以根据业务划分进行模拟编制，但是企业的现金流量都是混在一起的，没有办法进行拆分，请问这种情况下需要对现流表进行模拟编制吗？如果有，要使用什么方法才能编制的尽量准确呢？

回答人：chenyiwei
根据《公开发行证券的公司信息披露内容与格式准则第 26 号——上市公司重大资产重组（ 2018 年修订）》后附的 “上市公司重大资产重组申请文件目录”，其中第 3-1项为“本次重大资产重组涉及的拟购买资产最近两年及一期的财务报告和审计报告”。因此理论上是需要拟购买资产的现金流量表的。
但因为本案例中的拟购买资产对应的业务在历史上没有独立核算，也没有单独的现金流量表，如果按照与编制该业务的资产负债表和利润表相同的基础分拆和编制该业务的二年一期现金流量表不可行，则建议事先与交易所沟通确认，提交相关情况说明，争取豁免编制和披露现金流量表。